【裁判字號】    99,訴,1369
【裁判日期】    990917
【裁判案由】    槍砲彈藥刀械管制
【裁判全文】
臺灣板橋地方法院刑事判決              99年度訴字第1369號
公  訴  人  臺灣板橋地方法院檢察署檢察官
被      告  丙○○
選任辯護人  黃均熙律師
上列被告因違反槍砲彈藥刀械管制條例案件，經檢察官提起公訴
（99年度偵字第9242號），本院判決如下：
    主  文
丙○○未經許可，無故寄藏可發射子彈具有殺傷力之改造手槍，
處有期徒刑年捌月，併科罰金新臺幣拾伍萬元，罰金如易服勞
役，以新臺幣壹仟元折算壹日。扣案之改造手槍壹枝（槍枝管制
編號0000000000號，含彈匣一個）沒收。
    事  實
一、丙○○明知可發射子彈具有殺傷力之槍枝、子彈，係槍砲彈
    藥刀械管制條例所列管之槍砲、彈藥，非經中央主管機關許
    可，不得持有、寄藏，竟於99年1 月27日前約一個月內之某
    日晚間許，在其位於臺北縣三峽鎮○○路20之2 號5 樓之租
    屋處，受姓名、年籍不詳，綽號「阿義」之成年男子委託，
    代為寄藏具有殺傷力之仿BERETTA 廠84型半自動手槍製造之
    槍枝，換發土造金屬槍管、槍機而成之改造手槍一枝（槍枝
    管制編號0000000000號，含彈匣一個）及由金屬彈殼組合直
    徑8.9 ±0.5mm 金屬彈頭而成，可擊發具有殺傷力之土造子
    彈10顆（另扣得3 顆不具殺傷力之子彈），並將之藏置在上
    址內。嗣於99年1 月27日13時許，在上址因另案通緝為警逮
    捕，並當場查獲上開改造手槍一枝（含彈匣一個）及土造子
    彈13顆（其中10顆具有殺傷力，3 顆不具有殺傷力）等物，
    始查悉上情。
二、案經臺北市政府警察局報請臺灣臺北地方法院檢察署檢察官
    呈請臺灣高等法院檢察署檢察長令轉臺灣板橋地方法院檢察
    署檢察官偵查起訴。
    理  由
一、按被告以外之人於審判外之言詞或書面陳述，除法律有規定
    者外，不得作為證據，刑事訴訟法第159 條第1 項定有明文
    ；又被告以外之人於審判外之陳述，雖不符前4 條之規定，
    而經當事人於審判程序同意作為證據，法院審酌該言詞陳述
    或書面陳述作成時之情況，認為適當者，亦得為證據，同法
    第159 條之5 第1 項規定甚明。經查，本件被告、辯護人及
    檢察官於本院審理時，對於本判決以下所引證據之證據能力
    均表示不爭執，復未於言詞辯論終結前，對前開證據之證據
    能力提出異議，本院審酌前揭證據作成之情況，亦無違法或
    不當之處，揆諸前揭規定，上開證據自均有證據能力無疑，
    合先敘明。
二、訊據被告丙○○對於其寄藏上揭改造手槍及子彈之事實坦認
    不諱，惟仍矢口否認本件犯罪，辯稱：本件是在被查獲之前
    的二、三個月，朋友簡弘毅到我上開租屋處把扣案的手槍、
    子彈交給我保管，並跟我說這是道具槍，我不知道這些是具
    有殺傷力的槍彈云云。惟查：
    (一)上開扣案之改造手槍一支（含彈匣一個，槍技管制編號：
      0000000000號）經送內政部警政署刑事警察局鑑定結果，
      認係改造手槍，係由仿BERETTA 廠84型半自動手槍製造之
      槍枝，換裝土造金屬槍管、槍機而成，擊發功能正常，可
      供擊發適用子彈使用，認具殺傷力；又扣案之子彈13顆經
      送鑑定結果，認均非制式子彈，其中10顆係由金屬彈殼組
      合直徑8.9 ±0.5mm 金屬彈頭而成，可擊發，均具有傷殺
      力；另3 顆則無法擊發或發射動能不足，不具殺傷力等情
      ，有該單位99年3 月3 日出具之刑鑑字第0990015618號鑑
      定書及99年7 月16日刑鑑字第0990092475號函各一份附卷
      可稽（見99年度偵字第9242號卷第7-10頁、本院卷第48頁
      ），是本件扣案改造手槍及上述10顆土造子彈均具殺傷力
      一節，首堪認定。
    (二)被告雖辯稱伊係於99年1 月27日被查獲之二個多月前，自
      現已死亡之簡弘毅處收受上開槍彈，當時簡弘毅說是道具
      槍，伊主觀上不知道該槍彈會有殺傷力，沒有犯罪的故意
      云云。惟查：
      1.被告丙○○於99年1 月28日警詢之初係供稱：槍和子彈
        我不知是誰改造的，是我朋友綽號「小龍」寄放在我這
        裡，「小龍」的真實姓名我不知道云云（見北檢偵卷第
        9-10頁）；於同日偵查中亦供稱：槍及子彈是「小龍」
        在前幾天交給我的，99年1 月20日左右，是晚上9 、10
        點，他來我三峽住處玩沒有帶走，說先放在我這裡云云
        （見乙○偵卷第5 頁）；嗣於99年3 月24日偵查中則供
        稱：改造手槍及子彈是我朋友叫「阿義」所有，他於查
        獲前約2 、3 星期，也就是99年1 月上旬來我家吸食安
        非他命，他當時就帶改造手槍及子彈來我家玩，他沒有
        帶走，說要借放在我那邊，就放在我住處，「阿義」跟
        我說槍彈是上網買的，至於多少錢我不清楚，「阿義」
        沒有黑道背景，但我有聽說他和公司的人有摩擦，所以
        才買槍防身，我不知道「阿義」的真實姓名，我只知道
        他叫做「林x 義」，我知道他住在迴龍那邊，還有另外
        一個住處在樹林大同山那邊；「阿義」當時只有說先將
        槍枝和子彈放在我住處，並沒有說何時要來拿，我也知
        道槍枝、子彈是違法的，我一直想要還給他，但他那陣
        子失聯，所以聯絡不上他，我又被通緝，也不方便亂跑
        云云（見同上偵卷第14-15 頁），均與渠於本院審理中
        所辯情節出入甚大，是被告前開辯解是否可信，已非無
        疑。
      2.再者，被告於審理中雖一再辯稱本件扣案槍彈係於99年
        1 月27日被查獲之二個多月前自簡弘毅處收受寄藏，當
        時在警詢、偵查係記錯時間，才會說是在99年1 月間收
        受寄藏，後來經過仔細回想，確實是在被查獲的前二個
        多月發生的事情云云。惟查：被告於偵查中所稱之槍枝
        來源「阿義」本名為「林x 義」，住在迴龍那邊，另有
        住處在樹林大同山那邊等情，業見前述，而其於本院所
        指「簡弘毅」之人，係住桃園縣龜山鄉龍壽村大青坑26
        號，此有個人基本資料查詢結果一紙在卷可考（見本院
        卷第53頁），可見被告所指之「阿義」是否即為簡弘毅
        ，並非無疑。
      3.又被告於警詢、偵查中係供稱其係於99年1 月間自其友
        人「小龍」或「阿義」處取得扣案之槍彈等語，業見前
        述，核與證人甲○○於本院審理中供稱：警方為本件搜
        索時我在場，有看到警方從被告的房間搜出扣案的槍彈
        ，當初我也有看到被告的朋友到被告的住處有拿出槍彈
        交給被告，但那個朋友是誰我不知道，也不記得他們說
        過什麼話，也不知道這些槍彈最後是留在被告那裡，因
        為當時我看到之後就進我自已的房間，沒有再注意這件
        事，這件事大約是發生在本案搜索之前一個月之內的事
        情等語相符（見本院卷第69-71 頁）；而證人甲○○係
        被告聲請傳喚之友性證人，衡情自無曲詞誣陷被告之可
        能，其所言應屬可信，是以本件被告寄藏扣案槍彈之時
        間應係在99年1 月27前一個月之內之某日無疑，而被告
        於本院所指請託其代為寄藏槍彈之「簡弘毅」，早於98
        年11月25日已經死亡，此有前述個人基本資料查詢結果
        一紙在卷可按，是以被告於本院審理中辯稱扣案之槍彈
        係簡弘毅交其寄藏，簡弘毅並曾說扣案之槍彈係道具槍
        ，簡弘毅說這些話時甲○○也在場云云，顯非實在。
      4.況且，被告丙○○於偵查中就其本人係如何自「阿義」
        處收受扣案槍彈之相關情節，已為詳盡之陳述，並明確
        陳稱曾聽說「阿義」和公司的人有摩擦，所以才買槍防
        身；又表示其本人也知道槍枝、子彈是違法的，一直想
        要還給「阿義」等語，均業見前述。是以本件被告既知
        就其所寄藏之扣案槍彈係用以防身，復知係屬違禁物，
        則其對於上開槍彈並非合法之道具用品，而應係具有殺
        傷力之槍彈一節，實難諉稱不知。其於本院審理中再辯
        稱伊以為「阿義」給他的是道具槍，不知有殺傷力云云
        ，要難採信。
      5.此外，並有臺北市政府警察局刑事警察大隊搜索扣押筆
        錄、扣押物品目錄表各一份、現場採證照片四幀、槍枝
        初步檢視報告表一份、槍枝初步檢視採證照片六張及刑
        事案件證物採驗紀錄表一份在卷可稽。綜上調查，被告
        前開所辯有違事理，不足採信，本件事證已甚明確，被
        告犯行堪予認定。
三、核被告丙○○所為，係犯槍砲彈藥刀械管制條例第8 條第4
    項之未經許可寄藏可發射子彈具有殺傷力之改造手槍罪，及
    同條例第12條第4 項之未經許可寄藏子彈罪。被告以一寄藏
    行為同時觸犯前開二罪，為想像競合犯，應從一重之未經許
    可寄藏改造手槍罪論處。起訴意雖未論及被告所犯未經許可
    寄藏子彈罪之法條，惟此部分事實既與本院認定前開有罪部
    分事實有想像競合犯之裁判上一罪關係，本院自應併予審理
    ，附此說明。爰審酌被告前曾有違反槍砲彈藥刀械管制條例
    之前科，理應深知槍彈係國家管制之違禁物品，不得非法持
    有、寄藏，竟不知警惕，再犯本件寄藏槍彈之罪，其犯罪之
    動機、目的、手段均非可取，所為嚴重影響社會治安，所生
    危害非輕，惟本件尚無證據可資證明被告曾持扣案槍彈為其
    他不法行為，然被告犯後否認犯行，態度不佳等一切情狀，
    量處如主文所示之刑，併就罰金部分諭知易服勞役之折算標
    準，以資懲儆。扣案之改造手槍一支（含彈匣一個）為違禁
    物，應依刑法第38條第1 項第1 款之規定沒收之；另扣案具
    有殺傷力之土造子彈十顆，均已因鑑定試射而滅失，均不再
    宣告沒收，附此說明。
據上論斷，應依刑事訴訟法第299 條第1 項前段，槍砲彈藥刀械
管制條例第8 條第4 項、第12條第4 項，刑法第11條、第55條、
第42條第3 項、第38條第1 項第1 款，判決如主文。
本案經檢察官林俊峰到庭執行職務。
中    華    民    國    99    年    9     月    17    日
                    刑事第十七庭 審判長法  官  陳信旗
                                       法  官  俞秀美
                                       法  官  許映鈞
以上正本證明與原本無異。
如不服本判決應於收受判決後10日內向本院提出上訴書狀，並應
敘述具體理由。其未敘述上訴理由者，應於上訴期間屆滿後20日
內向本院補提理由書（均須按他造當事人之人數附繕本）「切勿
逕送上級法院」。
                                        書記官  蔡一如
中    華    民    國    99    年    9     月    17    日
附錄本案論罪科刑法條全文
槍砲彈藥刀械管制條例第8條
未經許可，製造、販賣或運輸鋼筆槍、瓦斯槍、麻醉槍、獵槍、
空氣槍或第4條第1項第1款所定其他可發射金屬或子彈具有殺傷
力之各式槍砲者，處無期徒刑或5 年以上有期徒刑，併科新臺幣
1 千萬元以下罰金。未經許可，轉讓、出租或出借前項所列槍枝
者，處5 年以上有期徒刑，併科新臺幣1 千萬元以下罰金。
意圖供自己或他人犯罪之用，而犯前二項之罪者，處無期徒刑或
7 年以上有期徒刑，併科新臺幣1 千萬元以下罰金。
未經許可，持有、寄藏或意圖販賣而陳列第1 項所列槍枝者，處
3年 以上10年以下有期徒刑，併科新臺幣700 萬元以下罰金。
第 1 項至第 3 項之未遂犯罰之。
槍砲彈藥刀械管制條例第12條
未經許可，製造、販賣或運輸子彈者，處1 年以上7 年以下有期
徒刑，併科新台幣500 萬元以下罰金。
未經許可，轉讓、出租或出借子彈者，處6 月以上5 年以下有期
徒刑，併科新台幣300 萬元以下罰金。
意圖供自己或他人犯罪之用，而犯前二項之罪者，處3 年以上10
年以下有期徒刑，併科新台幣700 萬元以下罰金。
未經許可，持有、寄藏或意圖販賣而陳列子彈者，處5 年以下有
期徒刑，併科新台幣300 萬元以下罰金。
第 1 項至第 3 項之未遂犯罰之。

司法院資訊處製作；財團法人民間司法改革基金會備份。
